臺灣桃園地方法院刑事判決　　　　　　 94年度簡上字第141號
上　訴　人　乙○○　男　31歲（民國62年8月30日生）
即　被　告
上列上訴人因毀損案件，不服本院桃園簡易庭94年度壢簡字第22
3 號中華民國94年2 月21日第一審刑事簡易判決（檢察官聲請簡
易判決處刑書案號：93年度偵字第18401 號），提起上訴，本院
管轄之第二審合議庭判決如下：
    主  文
原判決撤銷。
乙○○毀壞他人之強化玻璃門，足以生損害於他人，處拘役拾
日，如易科罰金以佰元折算壹日。扣案精油瓶壹瓶沒收。
    事  實
一、乙○○因其友人即「藝典造型髮廊」股東戊○○，與負責人
    丁○○對營運方式有紛爭，乙○○於民國93年9 月17日下午
    3 時許駕駛小客車，搭載戊○○前往位於桃園縣觀音鄉○○
    路○ 段619 號「藝典造型髮廊」，戊○○下車後於店門口張
    貼頂讓海報，未幾為丁○○撕掉，戊○○旋進入店內與丁○○理論未果，發生嚴重爭執，遂走出店外，丁○○自後追至
    。斯時，留在該店門口車內等候之乙○○見狀心生不滿，竟
    基於毀損之犯意，持其所有之精油瓶1 瓶猛力朝該店門口丟
    擲，致該店門口之強化玻璃門凹陷損壞，足生損害於該店所
    有人丁○○。嗣丁○○報警前來蒐證，於現場扣得乙○○所
    有供犯罪所用精油瓶1 瓶。
二、案經丁○○訴由桃園縣政府警察局大園分局報請臺灣桃園地
    方法院檢察署檢察官偵查聲請簡易判決處刑。
    理  由
一、上揭事實，業據被告乙○○分別於警、偵訊及本院審理中坦
    承不諱，核與告訴人丁○○於檢察官訊問及本院審理時、現
    場目擊證人甲○○、丁○○於檢察官訊問及本院審理時及證
    人即前往處理蒐證員警丙○○於本院審理時證述情節相符。
    並有現場照片6 幀及被告所有供犯罪所用之精油瓶1 瓶扣案
    可稽。故上揭事實，除被告不利於己自白外，復有上揭補強
    證據足佐，足認與事實相符。雖證人戊○○於本院審理時證
    稱：因當時丁○○吵架，未注意現場店門口有無異狀云云，
    查證人戊○○既未注意當時發生情狀，其證詞自不足以有利
    於被告之認定。綜述，本件事證明確，被告犯行足以認定。
二、核被告所為，係犯刑法第354 條之毀損罪嫌。原審據以論罪
    科刑，固非無見。然查被告並未與「藝典造型髮廊」店之股
    東戊○○有紛爭，而是戊○○與該店負責人丁○○對經營方
    式有紛爭，已據證人戊○○、丁○○於本院審理時結證在卷
    ，原審遽引檢察官聲請簡易判決處刑書所載，認被告與「藝
    典造型髮廊」股東戊○○有紛爭，尚有未洽。又扣案精油瓶
    1 瓶係被告所有供犯罪所用之物，亦據被告於本院審理時供
    明在卷，原審就此部分漏未諭知沒收，即有違誤。雖被告上
    訴未提出具體理由，然原判決既有前開可議之處，自應由本
    院將原判決撤銷改判。爰審酌被告犯罪之動機、目的、所受
    之刺激、手段、品行、智識程度、所生危害及犯罪後坦承態
    度尚好，惟迄未與告訴人達成和解、賠償損害等一切情狀，
    量處如主文第二項所示之刑，並諭知易科罰金之折算標準。
    扣案精油瓶1 瓶係被告所有供犯罪所用之物，已據被告於本
    院審理時供明在卷，應依刑法第38條第1 項第2 款宣告沒收
    。
據上論斷，應依刑事訴訟法第455 條之1 第3 項、第369 條第1
項前段、第364 條、第299 條第1 項前段，刑法第354 條、第41
條第1 項前段、第38條第1 項第2 款，罰金罰鍰提高標準條例第
1 條前段、第2 條，判決如主文。
本案經檢察官趙燕利到庭執行職務。
中   華    民      國    94    年   6      月   21    日
                   刑事第五庭審判長法  官  潘政宏
                                   法  官  張明儀
                                   法  官  邱滋杉
右正本證明與原本無異。
不得上訴。
                                   書記官  高文靜
中   華    民      國    94    年   6      月   21    日
附論罪科刑依據之法條：
刑法第三百五十四條：
毀棄、損壞前二條以外之他人之物或致令不堪用，足以生損害於
公眾或他人者，處二年以下有期徒刑、拘役或五百元以下罰金。
